臺灣嘉義地方法院民事裁定
111年度聲字第207號
聲  請  人  林信財  


相  對  人  億興包裝企業有限公司

法定代理人  陳品華  
上列當事人間聲請返還擔保金事件，本院裁定如下：
    主  文
本院111年度存字第064號提存事件，聲請人所提存之擔保金新臺
幣2,059,680元，准予返還。
    理  由
一、聲請意旨略以：聲請人與相對人間分割共有物事件(貴院111
    年度訴字第217號)，業經當庭和解(詳證一)。聲請人前曾依
    貴院111年度全字第7號假處分裁定(詳證二)，提供擔保新臺
    幣2,059,680元整(111年度存字第064號，詳證三)。由於應
    供擔保之原因已消滅，聲請人已於訴訟終結後定20日以上之
    期間催告相對人行使權利而其未行使，為此，檢附相關證明
    (詳證四)，依民事訴訟法第104條第1項規定，聲請貴院裁定
    准予返還該擔保金。
二、按訴訟終結後，供擔保人證明已定20日以上之期間，催告受
    擔保利益人行使權利而未行使，或法院依供擔保人之聲請，
    通知受擔保利益人於一定期間內行使權利並向法院為行使權
    利之證明而未證明者，法院應依供擔保人之聲請，以裁定命
    返還其提存物，民事訴訟法第104條第1項第3款定有明文。
    又該條之規定，於其他依法令供訴訟上之擔保者，準用之，
    同法第106條亦定有明文。
三、經查，本件聲請人主張之事實，業據聲請人提出本院111年
    度全字第7號假處分裁定、111年度存字第064號提存書及國
    庫存款收款書、本院111年度訴字第217號分割共有物事件的
    和解筆錄、本院111年度全聲字第5號撤銷假處分裁定暨確定
    證明書、本院民事執行處111年9月15日嘉院傑111年度執全
    新15號字第1114011004號函、嘉義中山路郵局第000305號存
    證信函及掛號郵件收件回執影本等資料為證。又查，相對人
    於民國111年10月3日已收受聲請人寄發之存證信函，惟查，
    相對人迄今未對於聲請人行使權利，有本院民事紀錄科查詢
    表可佐。再查，本院另於111年10月28日檢附聲請狀影本，
    通知相對人如果有異議，應於三日內向本院具狀表示意見；
    而查，相對人於111年11月1日收受本院上揭通知後，迄今亦
    無具狀表示任何異議。因此，本件聲請人聲請返還擔保金，
    於法無不合，應予准許。
四、依民事訴訟法第104條第1項第3款、第106條，裁定如主文。
中　　華　　民　　國　　111 　年　　11　　月　　10　　日
                  民事第二庭法　官　呂仲玉 
　　　　　　　　　
以上正本係照原本作成。
如對本裁定抗告須於裁定送達後10日內向本院提出抗告狀，並應
繳納抗告裁判費新台幣1,000 元。
中　　華　　民　　國　　111 　年　　11　　月　　10　　日
                            書記官　洪毅麟